最  高  行  政  法  院  裁  定                    九十一年度裁字第四四三號
    抗  告  人  勞工保險局
    代  表  人  廖碧英
右抗告人因與相對人晴川水電工程有限公司間給付保險費事件，對於中華民國九十年
一月三十日臺北高等行政法院八十九年度簡字第一一一九號裁定，提起抗告，本院裁
定如左︰
    主  文
抗告駁回。
抗告訴訟費用由抗告人負擔。
    理  由
一、按「對於適用簡易程序之裁判提起上訴或抗告，須經最高行政法院之許可。前項
    許可，以訴訟事件所涉及之法律見解具有原則性者為限。」行政訴訟法第二百三
    十五條定有明文。
二、本件抗告意旨略以：行政訴訟法第八條規定：「人民與中央或地方機關間，因公
    法上原因發生財產上之給付或請求作成行政處分以外之其他非財產上之給付，得
    提起給付訴訟。因公法上契約發生之給付，亦同。」。勞工保險具公法契約性質
    ，被保險人或投保單位依勞工保險條例之規定，應繳納保險費或滯納金，為公法
    上之給付義務，投保單位對應繳納保險費，未依勞工保險條例第十六條第一項前
    段規定期限繳納者，得寬限十五日；如在寬限期間仍未向保險人繳納者，自寬限
    期滿之翌日起至完納前一日止，每逾一日加徵其應納費額百分之零點二滯納金。
    但其加徵之滯納金額，以至應納費額一倍為限。加徵前項滯納金十五日後仍未繳
    納者，保險人應就其應繳之保險費及滯納金，依法訴追。抗告人依前規定依法起
    訴請求給付，自屬合法。原裁定以保險人作成限期繳納通知書，性質上為行政處
    分已具執行力，無庸起訴等語，自有誤解。勞工保險條例並未如全民健康保險法
    第三十條第二項規定保險人得移送法院強制執行，及土地稅法第五十三條、房屋
    稅條例第十八條、稅捐稽徵法第三十九條第一項等規定移送法院強制執行，而勞
    工保險條例係明文規定依法追訴，是本件訴訟事件所涉及之法律見解具有原則性
    之差別，自符合行政訴訟法第二百三十五條之規定，為此狀請廢棄原裁定等語。
三、惟查，有關勞工保險費部分，依勞工保險條例第十六條第一項第一、二、三款規
    定已定有履行期間，復依同條例第十七條第一項前段規定得寬限十五日；關於滯
    納金部分雖未再定有履行期間，亦可自寬限期滿之翌日起通知限期繳納。是關於
    保險費及滯納金限期繳納之書面通知書，自分別符合修正後之行政執行法第十一
    條第一項第三款之規定。本件抗告人應可依前揭修正行政執行法第十一條第一項
    第三款之規定，逕為移送該管行政執行處執行，無須向法院起訴請求判命對造為
    給付，重新取得執行名義。如其提起訴訟係不備起訴其他要件，應依行政訴訟法
    第一百零七條第一項第十款以裁定駁回之。此為本院九十年度二月份第二次庭長
    法官聯席會議之決議。查本件法律爭點既經本院明確表示法律見解在案，已無法
    律見解是否具有原則性之爭議問題，是難謂本件抗告符合行政訴訟法第二百三十
    五條第二項「訴訟所涉及之法律見解具有原則性」之規定，揆諸首揭規定，本件
    抗告應不許可，應予駁回。又本件抗告既因法律見解不具有原則性而從程序上駁
    回，抗告意旨實體上之理由自毋庸論究。併予明。
四、爰依行政訴訟法第二百七十二條、第一百零四條、民事訴訟法第四百九十二條第
    一項、第九十五條、第七十八條，裁定如主文。
中    華    民    國    九十一      年      五        月     二十二     日
                    最 高 行 政 法 院  第 三 庭
                                審 判 長 法  官      葉  振  權
                                         法  官      鄭  淑  貞
                                         法  官      吳  錦  龍
                                         法  官      劉  鑫  楨
                                         法  官      吳  明  鴻
右  正  本  證  明  與  原  本  無  異
                                         法院書記官  陳  盛  信
中    華    民    國    九十一      年      五        月    二十二      日
